臺灣臺北地方法院民事判決　　　　　　　94年度勞訴字第51號
原　　　告　戊○○
　　　　　　庚○○
　　　　　　己○○
　　　　　　丁○○
　　　　　　甲○○
　　　　　　丙○○
共　　　同
訴訟代理人　劉岱音律師
被　　　告　大開旅行社有限公司
法定代理人　乙○○
當事人間請求給付資遣費等事件，經本院於中華民國九十四年七
月十九日言詞辯論終結，判決如下：
    主      文
被告應給付原告戊○○新台幣肆拾陸萬捌仟貳佰壹拾元、給付原
告庚○○新台幣貳拾萬肆仟零陸元、給付原告己○○新台幣壹拾
捌萬伍仟柒佰零陸元、給付原告丁○○新台幣壹拾陸萬肆仟佰
伍拾陸元、給付原告甲○○新台幣壹拾陸萬捌仟玖佰拾壹元、
給付原告丙○○新台幣貳拾萬肆仟零陸元。
訴訟費用由被告負擔。
原告假執行之聲請駁回。
    事實及理由
甲、程序方面：
    本件被告經合法通知，未於言詞辯論期日到場，核無民事訴
    訟法第三百八十六條所列各款情形，應依原告之聲請，由其
    一造辯論而為判決。
乙、得心證之理由：
一、原告主張：
  (一)原告戊○○自民國 85年12月2日起任職於被告公司擔任副總
    經理，原告庚○○自 84年7月20日起任職於被告公司擔任專
    員，原告己○○自 88年2月28日起任職被告公司擔任專員，
    原告丁○○自 89年4月17日起任職被告公司擔任業務員，原
    告甲○○自89年1月3日起任職被告公司擔任業務員工作，原
    告丙○○自 85年12月2日起任職被告公司擔任業務員。詎被
    告因所簽發之支票無法支付，其法定代理人未敢面對債權人
    ，自93年12月起即去向不明，故被告已積欠原告自93年11月
    起至94年3月2日止之薪資未給付，原告爰依勞動基準法第十
    四條第一項第五款規定，以起訴狀繕本之送達為終止兩造間
    勞動契約之意思表示，並本於勞動契約請求被告給付所欠薪
    資。
  (二)原告請求之薪資內容如下：
  1.原告戊○○每月薪資新台幣（下同）42,000元，93年11月份
    至94年3月2日計4個月又2日，被告應給付薪資170,710元。
      【42,000×（4＋2/31）＝170,710】
  2.原告庚○○、己○○、丁○○、甲○○、丙○○每月薪資均
    為18,300元，93年11月份至94年3月2日計4個月又2日，被告
    應給付上述原告各74,381元。
      【18,300×（4＋2/31）＝74,381】
  (三)原告既已終止與被告間之勞動契約，自得依勞動基準法第十
    七條規定請求被告給付資遣費。關於資遣費之計算如下：
  1.原告戊○○終止勞動契約前 6個月平均工資為42,000元，觀
    光旅館業自87年3月1日起適用勞動基準法，工作年資算至94
    年3月2日止計為7年1日，被告應給付原告戊○○按 7又1/12
    個月平均工資計算之資遣費297,500元。
      【42,000×（7＋1/12）＝297,500】
  2.原告庚○○在契約終止前 6個月平均工資為18,300元，自87
    年3月1日起至94年3月2日止工作年資計為7年1日，同上計算
    方式，被告應給付之資遣費為129,625元。
      【18,300×（7＋1/12）＝129,625】
  3.原告己○○平均工資為 18,300元，工作年資自88年2月28日
    起至 94年3月2日止計為6年3日，被告應給付原告按6又1/12
    個月平均工資計算之資遣費111,325元。
      【18,300×（6＋1/12）＝111,325】
  4.原告丁○○平均工資為 18,300元，工作年資自89年4月17日
    起至 94年3月2日止計為4年10月16日，被告應給付4又11/12
    個月平均工資計算之資遣費89,975元。
      【18,300×（4 ＋11/12）＝89,975】
  5.原告甲○○平均工資為18,300元，工作年資自89年1月3日起
    至 94年3月2日止計5年1月28日，被告應給付原告按5又2/12
    個月平均工資計算之資遣費94,550元。
      【﹝18,300×（5＋2/12）＝94,550】
  6.原告丙○○平均工資為18,300元，工作年資自87年3月1日起
    至94年3月2日止計為 7年1日，被告應給付按7又1/12個月平
    均工資計算之資遣費129,625元。
      【18,300×（7＋1/12）＝129,625】
  (三)為此本於勞動契約之法律關係，並依勞動基準法第十四條第
    一項第五款、第十七條規定，請求被告給付薪資、資遣費等
    語。並聲明：
  1.被告應給付原告戊○○468,210元、給付原告庚○○204,006
    元、給付原告己○○185,706元、給付原告丁○○164,356元
    、給付原告甲○○168,931元、給付原告丙○○204,006元。
  2.請依職權宣告假執行。
二、被告未於言詞辯論期日到場，亦未提出書狀作何聲明或陳述
    。
三、經查，被告係經營國內外觀光旅遊相關業務之公司，觀光旅
    館業則自87年3月1日起始有勞動基準法之適用乙節，業經本
    院依職權調閱行政院勞工委員會86年9月1日台勞動一字第
    037288號函查閱無訛，有該函在卷可稽。又被告在適用勞動
    基準法之前，並未制訂工作規則，亦經本院向台北市政府勞
    工局函詢綦詳，有該局 94年5月12日函足佐，原告對此亦不
    爭執，均應先予認定。
四、按「雇主不依勞動契約給付工作報酬，或對於按件計酬之勞
    工不供給充分之工作者。」，勞工得終止勞動契約，勞動基
    準法第十四條第一項第五款定有明文。原告主張被告積欠其
    等自93年11月起至94年3月2日止之薪資未給付，原告戊○○
    為170,710元， 其餘原告則各為74,381元之事實，已據其提
    出年資表、中華民國旅行業品質保障協會函、員工自救會會
    議記錄、薪資表、勞工保險局單位被保險人名冊為證。被告
    未於言詞辯論到場爭執，亦未提出書狀陳述以供本院斟酌，
    是依上開證物，自堪信原告主張為真實。是以，原告以起訴
    狀繕本之送達為終止兩造間勞動契約之意思表示，於法尚無
    不合，又起訴狀繕本業於94年6月3日送達被告，故兩造間勞
    動契約關係於此日因原告終止而消滅，堪以認定。據此，原
    告本於兩造間勞動契約關係，請求被告給付所欠薪資即給付
    原告戊○○170,710元、其餘原告各74,381元，自屬有據。
五、又按勞工依勞動基準法第十四條終止勞動契約者，得依同法
    第十七條規定請求資遣費，該法第十四條第四項定有明文。
    再者，勞工「一在同一雇主之事業單位繼續工作，每滿一年
    發給相當於一個月平均工資之資遣費。二依前款計算之剩餘
    月數，或工作未滿一年者，以比例計給之。未滿一個月者以
    一個月計。」，同法第十七條定有明文。
  (一)原告戊○○自85年12月2日起、原告庚○○自84年7月20日起
    、原告己○○自88年2月28日起、原告丁○○自89年4月17日
    起、原告甲○○自89年1月3日起、原告丙○○自 85年12月2
    日受僱於被告，但兩造間勞動契約關係自87年3月1日起始有
    勞動基準法之適用，原告在適用勞動基準法前之工作年資因
    被告並未制訂工作規則，故此段工作年資資遣費給與標準並
    無相關契約或法令可資適用，原告戊○○、庚○○、丙○○
    僅請求自適用勞動基準法時起即87年3月1日計算工作年資，
    尚為可取。
  (二)再者，原告主張如一(三)所述之資遣費計算方式既與前開勞動
    基準法第十七條規定相符，則其請求被告給付原告戊○○、
    庚○○、己○○、丁○○、甲○○、丙○○各 297,500元、
    129,625元、111,325元、89,975元、94,550元、 129,625元
    之資遣費，亦屬有據。
六、從而，原告本於勞動契約之法律關係，並依勞動基準法第十
    七條規定，請求被告給付原告戊○○ 468,210元、給付原告
    庚○○204,006元、給付原告己○○185,706元、給付原告丁○○164,356元、給付原告甲○○168,931元、給付原告丙○○204,006元，為有理由，應予准許。
丙、假執行之宣告：
    本件所命被告給付之總金額已逾 500,000元，依民事訴訟法
    第三百八十九條第一項第五款規定，本院無庸依職權宣告假
    執行，原告請求本院依職權宣告假執行，自不應准許。
丁、結論：原告之訴為有理由，並依民事訴訟法第三百八十五條
    第一項前段、第七十八條，判決如主文。
中　　華　　民　　國　　94　　年　　7 　　月　　29　　日
                  勞工法庭  法  官  賴錦華
正本係照原本作成
如對本判決上訴，須於判決送達後廿日內向本院提出上訴狀
中　　華　　民　　國　　94　　年　　7 　　月　　29　　日
                            書記官  林桂玉
